臺灣士林地方法院小額民事判決
                               　110年度士小字第2258號  
原      告  伴月灣公寓大廈管理委員會

法定代理人  黃慧雯


訴訟代理人  許瓊文
被      告  陳威朋

訴訟代理人  范秋桂
上列當事人間請求給付管理費事件，本院於民國110年12月13日
言詞辯論終結，並判決如下：
    主  文
原告之訴駁回。
訴訟費用新臺幣壹仟元由原告負擔。
    事實及理由
一、原告主張：被告於民國110年4月因法拍取得新北市○○區○○路
    0段00號15樓之1房屋（下稱系爭房屋）所有權，為原告所管
    理伴月灣公寓大廈之區分所有權人，惟系爭房屋之前所有權
    人積欠管理費新臺幣（下同）76,109元未繳納，而原告依法
    參與分配，卻因拍定額不足分配，法院發給債權憑證為憑，
    且法院之法拍公告上，均載明投標人應自行查明債務人有無
    積欠管理費，然被告卻不理不睬，依民法第826條之1第3項
    規定，系爭房屋前所有權人積欠之管理費，後手拍定人即被
    告應連帶負清償責任。為此，爰依公寓大廈管理條例第21條
    及民法第826條之1第3項等規定提起本件訴訟等語，並聲明
    ：被告應給付原告76,109元，及自支付命令送達翌日起至清
    償日止，按年息百分之5計算之利息。　
二、被告則以：這是系爭房屋前所有權人所積欠之管理費，被告
    是拍賣取得系爭房屋，無庸承擔先前的管理費債務，被告點
    交時有向原告繳交一些費用，被告認為原告主張系爭房屋前
    所有權人積欠106年6月至109年10月管理費不應由被告負擔
    等語，資為抗辯，並聲明：原告之訴駁回。　　
三、得心證之理由：
  ㈠本件原告主張被告於110年4月因法拍取得系爭房屋所有權，
    另系爭房屋前所有權人尚積欠管理費76,109元未清償等事實
    ，為被告所不爭執，堪認原告此部分主張為真正。原告雖主
    張被告依民法第826條之1第3項規定，就系爭房屋前所有權
    人所積欠管理費應連帶負清償責任，然此為被告所否認，並
    以前詞抗辯。
  ㈡依98年1月23日公佈、98年7月23日施行之民法第826條之1 第
    3項固增訂：「共有物應有部分讓與時，受讓人對讓與人就
    共有物因使用、管理或其他情形所生之負擔連帶負清償責任
    。」，其立法理由在於：「四、共有物應有部分讓與時，受
    讓人對讓與人就共有物因使用、管理或其他情形（例如協議
    分割或禁止分割約定等）所生之負擔，為保障該負擔之共有
    人，應使受讓人與讓與人連帶負清償責任，惟為免爭議，俾
    使之明確，爰增訂第3項。又所積欠之債務雖明定由讓與人
    與受讓人連帶負清償責任，則於受讓人清償後，自得依第28
    0 條規定定其求償額。」，惟上述民法第826條之1之規定，
    係針對分別共有人讓與其應有部份時為規範對象，而在區分
    所有權移轉之情形，則非僅單純受讓共有不動產之應有部份
    ，而係兼含受讓專有部分建物之單獨所有權在內，自與民法
    第826條之1所規定之情形不盡相符，尚難認區分所有權之讓
    與當然有民法第826條之1第3項規定之適用。再自法律規定
    之體例而言，區分所有建築物所有人間之權利義務關係，係
    規定於所有權章第二節之「不動產所有權」中（第799條至
    第800條之1），而共有人間之權利義務關係，係規定於所有
    權章第四節「共有」，區分所有建築物所有人之權利義務，
    自應優先適用共有人之相關規定，惟該規定中並無受讓人應
    就前手欠繳之管理費應連帶負責之規定，僅於第799 條之1
    規定：「區分所有人間依規約所生之權利義務，繼受人應受
    拘束；其依其他約定所生之權利義務，特定繼受人對於約定
    之內容明知或可得而知者，亦同」，該規定與公寓大廈管理
    條例第24條第1項「區分所有權之繼受人，應於繼受後遵守
    原區分所有權人依本條例或規約所定之一切權利義務事項」
    之規定相仿，其所繼受者應僅係規約所生之法律關係，例如
    區分所有權人應繳納公共基金或管理費之約定，而不及於已
    發生之特定債務，此為依該條文解釋所當然，且立法政策上
    ，如欲使受讓人承擔讓與人之特定債務，法律率皆有明文，
    上開規定既無相類之文義，自難認受讓人應承擔或繼受讓與
    人積欠管理費之給付義務。從而，區分所有權之受讓人對於
    讓與人積欠依規約應負之管理費債務，應無民法第826條之1
    第3項規定之適用。
  ㈢至於原告所主張法院民事執行處拍賣公告已載明原所有權人
    如有積欠管理費等費用，應由拍定人自行查明與相關單位洽
    商解決等語，則僅係法院提供予投標人供為投標時之應注意
    事項，並無後手須負責清償前手所積欠管理費之相關記載，
    自無從憑為請求被告應給付其前手區分所有權人所積欠管理
    費之依據。　
四、從而，原告依公寓大廈管理條例第21條及民法第826條之1第
    3項之規定，請求被告應給付原告76,109元，及自支付命令
    送達翌日起至清償日止，按年息百分之5計算之利息，為無
    理由，應予駁回。
五、本件係依民事訴訟法第436條之8第1項適用小額程序所為原
    告敗訴之判決，應依職權確定訴訟費用額為1,000元（第一
    審裁判費），應由原告負擔。
中　　華　　民　　國　　110 　年　　12　　月　　27　　日
                  士林簡易庭法  官  莊明達
上列正本係照原本作成。
如不服本判決，應於送達後20日內，向本院提出上訴狀並應記載
上訴理由，表明關於原判決所違背之法令及其具體內容與依訴訟
資料可認為原判決有違背法令之具體事實，如於本判決宣示後送
達前提起上訴者，應於判決送達後20日內補提上訴理由書（須附
繕本）。
中　　華　　民　　國　  110 　年　  12　  月　　27    日
                            書記官  王淳平